臺灣臺中地方法院民事判決
110年度豐簡字第254號
原      告  朱朝平  
被      告  王春森  
上列當事人間請求損害賠償事件，本院於民國110年10月14日言
詞辯論終結，判決如下：
    主      文
一、被告應給付原告新臺幣參萬元。
二、原告其餘之訴駁回。
三、訴訟費用由被告負擔百分之十五，餘由原告負擔。
四、本判決第一項得假執行。但被告如以新臺幣參萬元為原告預
    供擔保，得免為宣告假執行。
    事實及理由
壹、原告起訴主張：被告於民國109年6月間，為進行造林而整地
    伐木，然越界砍伐原告所有之臺中市○○區○○○段000地號土地
    （下稱系爭土地）上種植之樹木，爰起訴請求被告賠償。並
    聲明：被告應給付原告新臺幣（下同）20萬元。
貳、被告抗辯則以：是原告同意我砍掉樹木的，兩造土地邊界的
    樹木都一起砍掉等語。並聲明：原告之訴駁回。
參、本院之判斷：
一、原告主張其為系爭土地之所有人，而被告前於109年6月間，
    越界砍伐系爭土地上原告所有如附圖（即臺中市太平地政事
    務所收件日期110年8月3日平土測字第082600號土地複丈成
    果圖）所示編號①至⑩之樹木（下稱系爭樹木）等情，業據提
    出土地登記第一類謄本為證（見本院卷第63頁），且為被告
    所不爭執（見本院卷第75頁至第76頁、第97頁），並經本院
    於110年8月18日會同臺中市太平地政事務所人員及兩造至現
    場履勘，有勘驗筆錄、現場照片（見本院卷第97頁至第111
    頁）及附圖可參，堪以認定。至原告主張被告除系爭樹木外
    ，尚有砍伐其他樹木等語，然此部分因雜草叢生，無法測量
    ，有前開勘驗筆錄可佐（見本院卷第99頁），則就此部分既
    未經原告舉證證明，自難認原告主張為真。
二、被告雖抗辯系爭樹木係經原告同意砍伐，並聲請傳喚證人即
    挖土機師傅蔡嘉勝到庭為證。然依證人蔡嘉勝證稱：被告有
    僱用我去挖除檳榔樹，我挖除時有碰到原告。被告說工寮旁
    邊有2行檳榔樹不要挖掉，但原告說那是在被告的土地上，
    挖掉沒有關係等語（見本院卷第158頁至第159頁），並當庭
    於地籍圖正攝影像上圈出其挖除檳榔樹之大概位置（見本院
    卷第81頁），可見其施作地點係位於系爭土地西南側之同段
    977-2地號土地上，且樹種為檳榔樹。然系爭樹木之樹種均
    非檳榔樹，復係位於系爭土地東南側，此有附圖可參，與證
    人蔡嘉勝證稱其施作地點及挖除之樹種，均有不符。則證人
    蔡嘉勝所稱原告同意其移除之樹木，顯非系爭樹木。原告主
    張系爭樹木並非證人蔡嘉勝所砍伐等語（見本院卷第160頁
    ），應屬可採。是證人蔡嘉勝此部分證述，自無從為對被告
    有利之認定。被告既未能舉證證明其砍伐系爭樹木確已經過
    原告之同意，此節復為原告所否認，自難認被告抗辯可採。
三、按不法毀損他人之物者，被害人得請求賠償其物因毀損所減
    少之價額，民法第196條定有明文。又按當事人已證明受有
    損害而不能證明其數額或證明顯有重大困難者，法院應審酌
    一切情況，依所得心證定其數額。民事訴訟法第222條第2項
    亦有明文。本件被告未經原告同意，砍伐原告所有系爭土地
    上之系爭樹木，業如上述，足認原告確實受有損害，其自得
    請求被告賠償遭砍伐樹木之價額。然經本院詢問原告系爭數
    木之市價，原告業已表示無法提出（見本院卷第160頁）。
    揆諸上開規定，本院自應斟酌一切情況依所得心證定其數額
    。本院審酌被告抗辯系爭樹木中，僅有相思樹一噸價值2,90
    0元，其餘樹木為雜木，市場經濟價值不高，然系爭樹木樹
    幹粗壯，顯有相當年份，種植不易等情，認原告所受損害金
    額應以3 萬元為合理。逾此範圍之請求，即屬無據，應予駁
    回。又原告所受損害之金額應為系爭樹木之經濟價值，被告
    抗辯砍樹、運輸亦需要成本云云，尚非可採。　　
肆、綜上所述，原告依侵權行為之法律關係，請求被告賠償原告
    3 萬元，為有理由，應予准許。逾此部分請求，則屬無據，
    應予駁回。
伍、本件判決之基礎已臻明確，兩造其餘攻擊防禦方法及舉証，
    經審酌後，核與本件判決無影響，爰不逐一論述，併此敘明
    。
陸、本判決就原告勝訴部分，係依民事訴訟法第427條第1項規定
    適用簡易訴訟程序所為被告敗訴之判決，依民事訴訟法第38
    9條第1項第3款之規定，應由本院依職權宣告假執行。又被
    告固未陳明如受不利判決，願供擔保請准免為假執行，然本
    院在衡平原則下，爰依民事訴訟法第392條第2項規定，依職
    權諭知被告以相當金額為原告預供擔保後，亦得免為假執行
    。
柒、訴訟費用之負擔：民事訴訟法第79條。　　　　
中　　華　　民　　國　　110 　年　　10　　月　　28　　日
                  豐原簡易庭  法  官  段奇琬
以上為正本係照原本作成。
如不服本判決，應於送達後20日內，向本院提出上訴狀並表明上
訴理由，如於本判決宣示後送達前提起上訴者，應於判決送達後
20日內補提上訴理由書（須附繕本）。
中　　華　　民　　國　　110 　年　　10　　月　　28　　日
                              書記官  許瑞萍